【裁判字號】    89,易,3003
【裁判日期】    891124
【裁判案由】    侵占
【裁判全文】
臺灣高雄地方法院刑事判決                        八十九年度易字第三三號
    公  訴  人  臺灣高雄地方法院檢察署檢察官
    被      告  丙○○
    選任辯護人  陳水聰
右列被告因侵占案件，經檢察官提起公訴（八十九年度偵字第五一０六號），本院判
決如左：
    主  文
丙○○意圖為自己不法之所有，而侵占對於業務上所持有之物，處有期徒刑壹年。
    事  實
一、丙○○係佑臨工業股份有限公司（以下簡稱佑臨公司）之負責人，平日負責公司
    之財務及營運業務，為從事業務之人。緣佑臨公司於民國八十四年七月間，以動
    產擔保交易附條件買賣之方式，向台灣歐力士股份有限公司（下稱歐力士公司）
    購買秉鋒牌螺帽成型機四台，為動產擔保交易之債務人，分期期間每月一期共計
    五十八期，在分期價款未全部付清之前，標的物所有權仍屬於出賣人即歐力士公
    司行所有，且應將上述標的物置放在高雄縣岡山鎮○○路八五號，買受人佑臨公
    司僅得依約占有使用，不得任意遷移或為其他處分等。詎丙○○於取得上開標的
    物之占有權後，於八十六年間，因公司發生財務困難，竟意圖為自己不法之所有
    ，於八十七年間某日，將其所持有之上開標的物侵占入己轉賣他人，而所得款項
    不知去向。嗣因歐力士公司求償無著，前往該公司查看，始知上情。
二、案經歐力士公司訴由台灣高雄地方法院檢察署檢察官偵查起訴。
    理  由
一、訊據被告丙○○對於伊有將該標的物轉賣之事實，固供承不諱，惟辯稱：標的物
    轉賣時有知會歐力士公司，然因歐力士公司久未回應，伊迫於公司廠房被拍賣不
    得不先將標的物轉賣云云。惟查，右揭犯罪事實，業據告訴人歐力士公司之代理
    人乙○○指述綦詳，並有附條件買賣契約書及台灣省政府建設廳動產擔保交易（
    附條件買賣）登記證明書各一件附卷可稽。證人甲○○、葉正忠於本院調查程序
    中證稱：被告將系爭機器轉賣並未經過公司之同意，雖曾知會，然當時伊等有開
    出條件，須徵得公司同意且出售系爭機器之得款尚須符合公司成本，售出後將得
    款匯入公司之帳戶等語，是被告辯以確曾得告訴人公司之同意云云，並非可採，
    而被告復未能舉出其他證據以實其說。綜上所述，被告所辯，顯係事後卸責之詞
    ，要無可採。本件事證明確，被告犯行洵堪認定。
二、核被告所為，係犯刑法第三百三十六條第二項之罪。按被告既係佑臨公司之負責
    人，且負責公司財務營運等業務，應為從事業務之人，是其所犯應係刑法第三百
    三十六條第二項之罪。公訴人認被告係犯刑法第三百三十五條第一項之罪，尚有
    誤會，惟起訴事實相同，爰依法變更起訴法條。爰審酌被告犯罪之動機、目的、
    手段、所生危害、犯後尚未與告訴人達成和解，業據告訴人到庭陳明在卷，犯後
    否認犯行等一切情狀，量處如主文所示之刑。
據上論斷，應依刑事訴訟法第二百九十九條第一項前段、第三百條，刑法第三百三十
六條第二項、第三百三十五條第一項，罰金罰鍰提高標準條例第一條前段，判決如主
文。
本案經檢察官李門騫到庭執行職務。
中    華    民    國    八十九    年      十一      月      二十四      日
                                  臺灣高雄地方法院刑事第七庭
                                      法  官  何  悅  芳
右正本證明與原本無異。
如不服本判決，應於判決送達後十日內，向本院提出上訴狀。
    書記官  吳  良  美
中    華    民    國    八十九    年      十一      月      二十四      日
附錄本案論罪科刑法條全文：
刑法第三百三十六條第二項：
對於業務上所持有之物，犯前條第一項之罪者，處六月以上五年以下有期徒刑，得併
科三千元以下罰金。


司法院資訊處製作；財團法人民間司法改革基金會備份。
